臺灣臺中地方法院民事判決
110年度訴字第718號
原      告  鄭清白  
訴訟代理人  蔡瑞麒律師
被      告  林美蓉  

上列當事人間請求交還土地事件，經本院於111年2月23日言詞辯
論終結，判決如下：
    主    文
被告應將坐落臺中市○○區○○段000地號土地，如附圖所示B部分土
地上之貨櫃、地上物及C部分土地上之盆栽、招牌清除，並將A、
B、C、D部分土地交還原告。
被告應給付原告新臺幣7萬7000元，及自民國110年3月26日起至
清償日止，按年息百分之5計算之利息。
訴訟費用由被告負擔。
    事實及理由
壹、程序方面：
　　按不變更訴訟標的，而補充或更正事實上或法律上之陳述者
    ，非為訴之變更或追加。民事訴訟法第256條定有明文。本
    件原告起訴時聲明原為：㈠被告應將坐落臺中市○○區○○段000
    地號如附圖所示部分土地上之貨櫃及地上物均拆除，並將該
    部分土地交還原告。㈡被告應給付原告新臺幣（下同）7萬70
    00元，及自起訴狀繕本送達之翌日起至清償日止，按年息百
    分之5計算之利息。嗣經測量確定各該部分面積後，將聲明
    更正為：㈠被告應將坐落臺中市○○區○○段000地號土地，如臺
    中市清水地政事務所清土測字第241300號土地複丈成果圖所
    示B部分土地上之貨櫃、地上物及C部分土地上之盆栽、招牌
    均清除，並將A、B、C、D部分土地交還原告。㈡被告應給付
    原告7萬7000元，及自起訴狀繕本送達翌日起至清償日止，
    按年息百分之5計算之利息。核屬更正事實及法律上之陳述
    ，非訴之變更或追加，應予准許。
貳、實體方面
一、原告主張：緣原告與被告於民國（下同）105年12月10日訂
    立租賃契約，被告承租臺中市○○區○○段000000000地號如附
    圖所示之原告管理部分土地（下稱系爭土地），放置貨櫃經
    營檳榔攤，約定租賃價金為每月7000元，租期為一年。一年
    租期屆至後，雙方雖持續訂定租賃契約，惟並未再以書面訂
    立，合先敘明。被告自109年4月起，即未繳付租金予原告，
    原告屢次向被告催討，被告均置之不理，故原告遂於110年1
    月27日以清水郵局存證號000034號存證信函催告被告於收到
    該存證信函三日內給付租金，惟被告於收受前開存證信函後
    ，對於原告之請求，仍置之不理，故原告乃提起本案訴訟，
    並以本起訴狀之繕本為終止租賃契約之意思表示。被告自10
    9年4月起即未缴付租金予原告，而原告亦已定期催告被告支
    付租金，已如前述，然被告迄今均未支付租金予原告，原告
    自得依上開民法之規定，終止兩造間之租賃契約，並請求被
    告交還租賃土地。且兩造訂定租賃契約時，乃約定被告應於
    每月10日支付租金7000元予原告，然被告卻自109年4月即未
    支付租金予原告，故原告爰向被告請求自109年4月至110年2
    月之租金共7萬7000元。是以原告依民法第440條1項、455條
    前段、439條之規定，請求被告交還土地及給付所積欠之租
    金。並聲明：如主文所示。
二、被告抗辯：伊已跟原告租地7年了，是原告不來收錢，不是
    伊不給錢，伊繳租金到109年4月10日，如若原告願意繼續出
    租予伊，伊願意一個月7000元承租，伊不願意搬走，若要伊
    搬走要給伊搬遷費用60萬元。並聲明：請求駁回原告之訴。
三、得心證之理由：
(一)按承租人租金支付有遲延者，出租人得定相當期限，催告承
    租人支付租金，如承租人於其期限內不為支付，出租人得終
    止契約。承租人於租賃關係終止後，應返還租賃物，民法第
    440條第1項、民法第455條分別定有明文。本件原告主張被
    告自109年4月起即未繳付租金予原告，並經原告以存證信函
    催告後仍置之不理，為此依上開規定為終止租賃契約之意思
    表示，請求被告交還系爭土地，而被告就原告所主張之事實
    於110年5月17日及110年8月16日言詞辯論程序中均已承認（
    見本院卷第49頁、118頁），僅表示希望以每月7000元之租
    金繼續承租系爭土地。經查被告自109年4月10日起即未繳應
    付租金，如前所述，堪認被告自該時起已有遲延支付租金之
    情事，被告經原告於110年1月27日以存證信函定相當期限催
    告後，仍未給付積欠之租金，故原告以110年3月4日民事起
    訴狀繕本為終止系爭土地租約之意思表示送達至被告，被告
    並於110年3月25日收受起訴狀繕本，有本院送達證書在卷可
    查（見本院卷第45頁），符合民法第440條第1項之規定，自
    屬適法。且經本院於110年10月8日會同臺中市清水地政事務
    所人員至現場勘驗，並繪製清土測字第241300號土地複丈成
    果圖（即附圖），圖中A、B、C部分上現仍有圍籬、檳榔攤
    、招牌、盆栽之地上物占用中。是以，被告既於110年3月25
    日收受該終止租約之起訴狀繕本，堪認系爭土地之租約已於
    110年3月25日經原告合法終止，系爭土地之租約經合法終止
    後，被告已無權繼續占用系爭土地，則原告依民法第455條
    規定，請求被告將系爭土地騰空並返還予原告，自屬有據。
(二)次按承租人應依約定日期，支付租金；無約定者，依習慣；
    無約定亦無習慣者，應於租賃期滿時支付之。如租金分期支
    付者，於每期屆滿時支付之，民法第439條定有明文。原告
    主張系爭土地租約約定之租金為每月7000元乙節，而被告自
    109年4月起即未繳納租金，是以請求被告給付109年4月至11
    0年2月之租金。經核兩造簽立之租賃契約書及存證信函內容
    與其所述相符，且被告於言詞辯論程序中亦自承自109年4月
    10日起即未再繳納過租金，而被告自109年4月起至110年2月
    止積欠之租金合計為7萬7000元【計算式：7000元11個月=7
    7000元】，是以原告依民法第439條規定請求被告給付自109
    年4月起至110年2月止之租金7萬7000元，應予准許。
四、綜上所述，原告依民法第440條第1項、第455條、第439條規
    定，請求被告將如附圖編號B（面積73.39平方公尺）、C（
    面積65.56平方公尺）所示土地上之地上物清除，並將附圖
    編號A（面積50.10平方公尺）、B、C、D（面積21.19平方公
    尺）土地交還原告，並請求被告給付自109年4月起至110年2
    月之租金7萬7000元，均有理由，應予准許。
五、本件事證已臻明確，兩造其餘主張及舉證，核與判決結果無
    影響，爰不逐一論斷，附此敘明。
六、訴訟費用負擔之依據：民事訴訟法第78條　　
中　　華　　民　　國　　111 　年　　3 　　月　　28　　日
                  民事第一庭  法  官     曹宗鼎
上正本係照原本作成。
如對本判決上訴，須於判決送達後20日內向本院提出上訴狀。如
委任律師提起上訴者，應一併繳納上訴審裁判費。
中　　華　　民　　國　　111 　年　　3 　　月　　28　　日
                              書記官     曾右喬